臺灣彰化地方法院民事判決　　　　　　　 95年度訴字第940號
　　原　　　告　丙○○
　　　　　　　　　　　　　　0.
　　被　　　告　乙○○
　　　　　　　　甲○○
　　　　　　　　　　　　　　5.
上列當事人間請求損害賠償事件，業經本院於民國九十六年九月
廿六日言詞辯論終結，茲判決如下：
    主      文
被告甲○○應給付原告新台幣伍拾貳萬壹仟捌佰玖拾伍元及自民
國九十六年七月廿六日起至清償日止，按年息百分之五計算之利
。
原告其餘之訴駁回。
訴訟費用由被告甲○○負擔百分之四十二，餘由原告負擔。
本判決關於原告勝訴部分，於原告預供擔保新台幣壹拾柒萬肆仟
元後得假執行。但被告甲○○如以新台幣伍拾貳萬壹仟捌佰玖拾
伍元為原告預供擔保，得免為假執行。
原告其餘假執行之聲請駁回。
    事實及理由
一、被告甲○○經合法通知，無正當理由未於言詞辯論期日到場
    ，核無民事訴訟法第三百八十六條各款所列情形，爰依原告
    之聲請，由其一造辯論而為判決。
二、按「訴狀送達後，原告不得將原訴變更或追加他訴。但有下
    列各款情形之一者，不在此限：一被告同意者。二請求之基
    礎事實同一者。三擴張或減縮應受判決事項之聲明者。…七
    不甚礙被告之防禦及訴訟之終結者。被告於訴之變更或追加
    無異議，而為本案之言詞辯論者，視為同意變更或追加。」
    民事訴訟法第二百五十五條第一項第一、二、三、七款、第
    二項分別定有明文。本件原告起訴原請求被告應賠償新台幣
    （下同）一百一十五萬元（包括醫療費用、減少工作收入、
    車損及衣服毀損、精神慰撫金），其於民國（下同）九十六
    年九月二十六日言詞辯論期日當庭以言詞擴張請求交通費用
    八萬一千零四十二元，有該日言詞辯論筆錄及原告庭提明細
    表可稽，核其情形與上揭法條規定相符，應予准許。
三、原告主張：(一)被告乙○○、甲○○於九十四年五月十二日下
    午三時二十分許，駕駛車牌號碼ＹＳ－０７５２號自用小客
    車，沿彰化縣彰化市○○路由南往北方向行駛，途經彰化市
    ○○路與中興路交岔路口時，應注意交通號誌及左右來車，
    並應注意車前狀況，能注意而不注意，不慎撞擊騎乘腳踏車
    經過上開交岔路口之原告，致使原告人車倒地，而受有右橈
    骨骨折、頭部外傷合併臉部血腫血塊、胸壁、左肩及左膝挫
    傷等傷害，原告爰依民法第一百八十四條第一項前段、第一
    百九十三條第一項、第一百九十五條第一項前段規定，請求
    被告應就其等不法侵害原告之身體、健康之行為，對原告負
    損害賠償責任。(二)被告應賠償原告所受之損害如下：1.醫藥
    費部分：原告因本件車禍事故而受有前開傷害，至財團法人
    彰化基督教醫院、財團法人長庚紀念醫院、彰化秀傳紀念醫
    院、盧樹森中醫診所治療，所支出之醫藥費共為二十萬五千
    九百五十六元。2.增加生活上支出部分：原告因本件車禍事
    故，而至設址在台北市○○路之盧樹森中醫診所接骨，支出
    車資為五千元；又原告僱請訴外人陳輝駕車至財團法人長庚
    紀念醫院桃園院區，所支出車資為五千元；另原告支出如附
    表二所示交通費用共九千五百二十八元，連同其他交通費用
    共計八萬一千零四十二元。3.車輛損失及衣服毀損部分：原
    告所騎乘之前開腳踏車，廠牌為美利達之高級自行車，因本
    件車禍事故而受損，另有高級裙子亦受損，合計損失金額約
    為四千六百元。4.減少收入部分：原告在本件車禍事故發生
    前，擔任清潔工，每日薪資為一千元或二千元，惟自發生本
    件車禍事故日起，至九十五年九月十八日止，共一年又四個
    月，無法外出工作，一個月以二十個工作天計算，原告請求
    減少之收入合計為三十二萬元。5.精神慰撫金部分：原告因
    被告之過失行為所造成之前開傷害，而需承受身體上及精神
    上之莫大痛苦，實難以言喻，爰請求被告給付原告六十三萬
    元之精神慰撫金。(三)就被告所為抗辯之陳述：原告另遭訴外
    人戴雪蕙駕車不慎撞傷而支出費用部分已排除在外，未併對
    本件被告重複請求；又原告於台灣彰化地方法院檢察署九十
    四年度偵字第六七六五號案件偵查中，係要求被告乙○○以
    五十萬元達成和解，並非十萬元等語。並聲明求為判決：(一)
    被告應給付原告一百二十四萬一千五百九十八元及自起訴狀
    繕本送達之翌日起至清償日止，按年息百分之五計算之利息
    。
    (二)願供擔保，請准宣告假執行。
四、被告方面：
  (一)被告乙○○則以：車牌號碼ＹＳ－０７５２號自用小客車雖
    係伊所有，但伊非駕車肇事不慎撞傷原告之人，事發當時伊
    在睡覺，伊個人被訴過失傷害犯嫌已經檢察官不起訴處分確
    定，伊前同居人甲○○事後有打電話告知是其肇禍。原告於
    前開刑事案件偵查中，伊基於車主之道義責任，曾就車禍事
    與原告簽立和解書，由伊給付原告十萬元（每月給付原告一
    萬元），惟因伊經濟狀況不佳，故僅支付一個月等語置辯，
    並聲明求為判決原告之訴駁回。
  (二)被告甲○○則始終未到場，亦未具狀為任何聲明、陳述。
五、得心證之理由：
（一）原告主張其於前揭時、地遭被告二人駕駛車牌號碼：ＹＳ
      －０７５２號自用小客車不慎撞傷，被告並駕車逃逸云云
      ，被告乙○○固自認該車為其所有，但否認有上開侵權行
      為，並辯稱：其當時在睡覺，伊個人被訴過失傷害犯嫌已
      經不起訴處分確定，甲○○事後有打電話告知是其肇禍等
      語。是本件主要之爭點即為：究係被告乙○○或甲○○駕
      車不慎撞傷原告？查原告因本件車禍受傷事，曾對被告乙
      ○○提出過失傷害、肇事逃逸之刑事告訴，經台灣彰化地
      方法院檢察署檢察官偵查結果，以查無被告乙○○犯罪實
      據為由予以不起訴處分等情，有被告乙○○提出該署九十
      四年調偵字第五四五號、九十四年度偵字第九八六五號及
      九十五年度偵續字第三八號、九十五年度調偵續字第三號
      不起訴處分書影本在卷可稽，且經本院依職權調閱該刑事
      偵查案卷查明屬實。次查：1.依該偵查卷內資料所示，原
      告所騎乘之腳踏車後輪左側三十五公分高度有一紅色痕，
      而前述汽車之保險桿為紅色烤漆，其左前保險桿約三十五
      至四十公分高度有烤漆脫落之痕跡等情，有彰化縣警察局
      彰化分局九十五年五月廿六日彰警分偵字第０九五００二
      四八三三號函及車損照片附於前開偵查卷可考，並經處理
      警員周一平於偵查庭證稱其於當日執勤行近肇事地點時，
      有不知名民眾以紙條書寫本件汽車車牌號碼稱係肇事車輛
      等語明確（九十五年四月廿五日訊問筆錄），是被告乙○
      ○所有車牌號碼：ＹＳ－０７５２號自用小客車應係與原
      告發生碰撞之車輛無誤。2.被告乙○○於前開偵查案中供
      述車牌號碼：ＹＳ－０７５２號自用小客車平日係由伊與
      同居人「張郎」共同使用，被告乙○○並提供「張郎」資
      料─住基隆市○○區○○街九十四號、五十六年次、本名
      是甲○○等年籍資料予承辦檢察官查詢結果，適有年籍資
      料相符之人，有法務部戶役政連結作業系統個人基本資料
      一紙附於偵卷可佐，且被告乙○○之女洪詩婷於偵訊中亦
      到庭證稱確有甲○○之人，是足見被告乙○○辯稱其與甲
      ○○是同居人，本件汽車平日與甲○○共同使用一節，洵
      可採信，則其於本件陳稱：甲○○事後曾打電話告知是他
      開車肇事乙節，信屬有據。3.被告乙○○為遠傳電信股份
      有限公司「0000000000」號行動電話門號（下
      稱本件門號）申請人，有使用者資料附於偵卷可稽，而被
      告乙○○於九十四年九月十三日十五時四十分許，在彰化
      縣彰化市○○路○段二四０號台灣彰化地方法院檢察署偵
      查庭接受偵訊，亦有該署偵訊筆錄可稽，而依偵查卷附之
      本件門號雙向通聯紀錄顯示，九十四年九月十三日十五時
      廿八分至十五時廿一分，本件門號發動之基地台均在該署
      所在之彰化縣員林鎮○○路○段，是被告乙○○應為本件
      門號之實際使用者一情，應堪認定。4.本件交通事故發生
      之時間為九十四年五月十二日十五時廿分，稽之偵查卷內
      所附本件門號該時點前後之雙向通聯紀錄，本件門號之發
      話或受話通聯之起始暨結束基地台，概在彰化縣彰化市○
      ○路○段十五號基地台。又肇事地點與彰化縣彰化市○○
      路○段十五號之基地台相距四公里以上，是若在肇事之中
      山路與中興路路口撥打本件門號，發話站台並非彰化縣彰
      化市○○路○段十五號之基地台，且本件門號均為用戶手
      機序號，並無複製等情，有遠傳電信股份有限公司九十五
      年五月九日遠傳（業服）字第０九五一０四０四九三七號
      函文附於偵卷可考，是被告乙○○既為本件門號之使用者
      ，本件門號復無遭他人複製之情，則本件門號於本件交通
      事故時，當亦為被告乙○○持用中，而前述肇事地點發受
      話基地台與本件門號事發前後使用之彰化縣彰化市○○路
      ○段十五號之基地台復不相同，且兩地相距復有四公里以
      上，是被告乙○○辯稱：前揭時地開車不慎撞傷原告之人
      並非伊本人等語，信屬實在，原告復陳稱其當時被撞昏，
      不知肇事之人為何人（見九十五年十二月廿七日本院言詞
      辯論筆錄）等語，是足認乙○○所辯駕車不慎撞傷原告之
      人不是她本人等語堪值採信；又駕車肇禍者為被告甲○○
      乙節，並經被告乙○○陳述被告甲○○事後曾電話告知為
      其肇禍等語在卷，是原告主張被告甲○○駕車肇禍固堪信
      為真實，其主張乙○○駕車不慎撞傷原告部分則不可憑採
      。
（二）按因故意或過失，不法侵害他人之權利者，負損害賠償責
      任。汽車、機車或其他非依軌道行駛之動力車輛，在使用
      中加損害於他人者，駕駛人應賠償因此所生之損害。但於
      防止損害之發生，已盡相當之注意者，不在此限。民法第
      一百八十四條第一項前段、第一百九十一條之二分別定有
      明文。本件原告因上揭車禍受有右橈骨骨折、頭部外傷併
      臉部血腫血塊、胸壁挫傷併左鎖骨骨折、左肩挫傷併左膝
      前十字韌帶部分破裂等傷勢，有原告提出彰化基督教醫院
      診斷證明書附卷可稽；被告甲○○駕駛車號ＹＳ－０７５
      ２號自用小客車於前揭時、地不慎撞及原告受傷等情，除
      經被告乙○○證述如上外，並有道路交通事故調查報告表
      、車號ＹＳ－０７５２號自用小客車、原告所騎腳踏車車
      損照片附於前開偵查卷足憑，原告之受傷與被告甲○○之
      過失行為間即有相當因果關係，依前開規定，原告請求被
      告甲○○賠償損害即屬有據。至被告乙○○既非開車不慎
      撞傷原告之人，且被告乙○○自陳其為負車主之道義責任
      ，已於前述偵案偵查中與原告達成和解，由其給付十萬元
      予原告作為和解金，並約定分期按月付款一萬元等情，並
      有彼等立具之和解書附於台灣彰化地方法院檢察署九十四
      年度調偵字第五四五號案卷編頁第十七頁，按依民法第七
      百三十七條規定，和解有使當事人所拋棄之權利消滅及使
      當事人取得和解契約所訂明權利之效力，是原告自當依和
      解契約之法律關係請求被告乙○○依約定內容給付，其再
      依侵權行為之法律關係請求被告乙○○賠償損害，依民法
      第七百三十七條規定，即無理由。
（三）復按不法侵害他人之身體或健康者，對於被害人因此喪失
      或減少勞動能力，或增加生活上之需要時，應負損害賠償
      責任；不法侵害他人之身體、健康、名譽、自由、信用、
      隱私、貞操，或不法侵害其他人格法益而情節重大者，被
      害人雖非財產上之損害，亦得請求賠償相當之金額，民法
      第一百九十三條第一項、第一百九十五條第一項前段分別
      定有明文。本件被告甲○○因過失不法侵害原告之身體、
      健康等人格權，業經認定如前，揆諸上開規定，其自應負
      侵權行為損害賠償責任。玆審酌原告請求之各項賠償金額
      如下：
    1.醫療費用部分：原告主張其因本車禍受傷計支出醫藥費共
      二十萬五千九百五十六元云云，並提出長庚紀念醫院桃園
      分院醫療費用繳費證明一份、彰化基督教醫院住院收據及
      門診收據各一份、秀傳紀念醫院收據二份及醫療收據多紙
      ，查：(1)原告於九十四年八月廿四日至秀傳紀念醫骨科門
      診求醫，至同年九月二日止（之後即失去追蹤）門診醫療
      費用自費金額部分合計二千零五十元等情，有該院九十六
      年八月一日函暨醫療費用明細收據五紙可稽；(2)另據盧樹
      森中醫診所檢送原告自九十四年五月十六日起至九十五年
      九月二日止就診期間之醫療項目明細表（本院九十六年八
      月三十一日收文），文中並敘明：病患丙○○自九十四年
      五月十六日至同年七月十三日在本診所以治療右前臂橈骨
      骨折為主，右前臂橈骨骨折經治療至九十四年七月十三日
      止，骨折雖癒合患部仍覺痠痛，右前手腕功能仍需復健；
      九十四年七月廿二日至本診所因九十四年七月十九再次車
      禍撞傷頭頸部、腰腹部、右胸脅等多處挫傷，後續治療如
      表列等語，茲依該函所言其係自費診所，所有醫療費用皆
      自費，醫療費用依部位計算，每一部位五百元（含理筋推
      拿、正骨整復、外敷膏藥），每多加一部分多三百元，內
      服藥一天一百元，外敷藥一塊膏藥三百元等語，對照該診
      所出具之醫療項目，得悉原告於九十四年五月十六日、五
      月廿日、五月廿三日、五月廿七日、六月一日、六月六日
      、六月八日、六月十三日、六月十八日、六月廿三日、六
      月廿五日、六月廿八日、七月五日、七月十三日就診事項
      均為右前臂橈骨骨折，每次治療費用均五百元，又七月五
      日、十三日均另外帶外敷膏藥各五百元，七月十三日診斷
      書一百元，合計八千一百元。嗣原告於九十四年七月十九
      日因另次車禍受傷，亦前往同一診所求診，其後續診治期
      間，有關本件車禍受傷醫治部分─右前臂橈骨骨折或其後
      遺症即右腕部挫傷，依該診所前述收費標準及九十四年七
      月十三日前就診支出對照，可知原告自九十四年七月廿二
      日起至九十五年九月二日期間之相關醫療費用為八千元（
      九十四年七月廿二日、廿九日、同年八月三日、八月十七
      日、九月十二日、九月廿八日、十月廿六日、十一月十六
      日各一千元），綜上，原告因本件車禍受傷前往盧樹森中
      醫診所就診支出之醫療費用為一萬六千一百元。(3)原告至
      彰化基督教醫院就診支出五千一百三十五元乙節，有其提
      出該醫院住院及門診收據各一紙為證，其中膳食費一百一
      十四元，縱然原告未受傷，其亦須支出膳食費，是難認其
      此項支出與被告甲○○之侵權行為有因果關係應予剔除不
      計外，原告之請求在五千零二十一元之範圍內為有理由。
      (4)又原告因本件車禍受傷，自九十四年五月十六日起至長
      庚紀念醫院（包括桃園、林口及台北分院）就診，自費支
      出醫療費用，台北門診部分為五千八百七十一元，林口門
      診部分為一千三百五十一元，桃園門診部分為十三萬七千
      七百二十五元等情，有該醫院九十六年八月一日（九六）
      長庚院法字第０六一七號函併相關醫療費用明細共二四六
      張可資佐證，合計原告在長庚紀念醫院就醫自費支出之金
      額為十四萬四千九百四十七元。以上合計原告得請求之醫
      療費用共為十六萬八千一百十八元。原告另主張其持長庚
      紀念醫院之處分箋至民和堂中藥房買撞傷藥帖云云，並提
      出收據為憑，惟查：原告因本件車禍受傷，先後至彰化基
      督教醫院、秀傳紀念醫院、盧樹森中醫診所及長庚紀念醫
      院密集就醫，有各相關醫療院所函覆就診及診療費用資料
      在卷可考，原告於前述密集求治期間復至中藥房購買藥帖
      ，依其所提收據內容所示，原告係於短期間購買大量傷藥
      ，例如：依原告於九十六年一月十七日本院言詞辯論時所
      提中藥房收據顯示，其於九十四年五月十七日購買撞傷藥
      帖九帖、同年月廿七日購買五帖、同年六月三日購買三十
      帖、同年六月十六日買十四帖、七月二日買撞傷藥帖七帖
      、通筋絡藥帖八帖、龜鹿二仙膠一千元、七月十九日買撞
      傷藥帖四十五帖、通筋絡藥帖三十帖、龜鹿二仙膠六百元
      ，顯非醫療所必要，其就此部分支出請求被告賠償自無理
      由，併此敘明。
    2.增加生活上之支出：原告主張其因車禍受傷，行動不便期
      間，須外出買菜、領取包裹、就醫所支出之計程車費及火
      車費之支出，核與本件車禍有相當因果關係，自可請求被
      告甲○○賠償；查：原告主張其因而支出之計程車費及火
      車費及其他交通費用共計八萬一千零四十二元，然核對其
      有據可憑者僅有如附表所示之九千五百二十八元，此部分
      請求固可准許，至逾此範圍者，則均無據可憑，自難准許
      。
    3.減少工作收入部分：原告主張其自九十四年五月十二日發
      生車禍之日起至九十五年九月十八日止，前後計一年四個
      月（十六個月）期間無法工作，減少工作收入，以每月二
      萬元計算，併請求被告賠償云云，查原告自陳其於本件車
      禍發生前係任清潔臨時工，而其於本件車禍發生受有右橈
      骨骨折、頭部外傷併臉部血腫血塊、胸壁挫傷併左鎖骨骨
      折、左肩挫傷併左膝前十字韌帶部分破裂等傷勢，有彰化
      基督教醫院診斷證明書在卷可稽；又原告受傷後前往盧樹
      森中醫診所治療（以治療右前臂橈骨骨折為主）至九十五
      年九月二日止，治療期間無法正常工作，包括右手正常使
      力、左肩抬舉疼痛、左膝行走疼痛、蹲屈疼痛無力等，有
      該診所醫師回函在卷可考，是原告請求被告賠付其於前開
      一年四個月期間無法工作之收入損失乙節，自屬有理，惟
      原告迄無法舉證證明其受傷前之收入為何，其主張以每月
      二萬元計算即不足採，本院認應依車禍當時最低基本工資
      每月一萬五千八百四十元計算，是原告得請求之金額為二
      十五萬三千四百四十元（計算式：15,840×16＝253,440
      ），原告請求逾此金額為無理由。
    4.車輛損失及衣服毀損部分：原告主張車禍發生當時其所騎
      乘之腳踏車，廠牌為美利達之高級自行車，因本件車禍事
      故而受損，另有高級裙子一件亦受損，合計損失金額約為
      四千六百元云云，固據提出九十一年十月份購車支出三千
      六百元之統一發票影本一件為證，然查：原告所有腳踏車
      經本件車禍撞擊後，僅後輪左側有擦痕，其整體結構並無
      大礙等情，有車損照片附於前開刑事偵查卷內可考，況據
      原告自陳其經此車禍後，友人將其腳踏車放置在稅捐處對
      面門前，後遭失竊等語（見九十五年十二月廿七日言詞辯
      論筆錄），則原告既未因車損支出修復費用，且其損失該
      腳踏車係肇因於不詳人士之竊取行為，又其主張裙子受損
      部分，亦未舉證以實其說，則其請求賠償此部分損失即屬
      無據。
    5.精神慰撫金：原告因本件車禍而受有前述傷害，精神及身
      體上自受有痛苦，是原告請求被告賠償非財產上之損害，
      自屬有據。查本件原告為國小畢業，車禍前任臨時工，有
      房屋三間、土地二筆及存款若干；被告甲○○則無財產等
      情，業據原告陳明在卷，並有司法院稅務電子閘門財產所
      得調件明細表附卷可佐，本院斟酌兩造之身分地位、教育
      程度、經濟能力、被告甲○○加害情形及原告精神所受痛
      苦程度等一切情形，認原告請求精神慰藉金六十三萬元尚
      屬過高，應予酌減為十五萬元始為公允。是原告超過此金
      額部分之請求，不應准許。
    6.另按強制汽車責任保險法第三十二條規定，保險人依本法
      規定所為之保險給付，視為被保險人損害賠償金額之一部
      分，或被保險人受賠償請求時，得扣除之。查原告因本件
      車禍業經第一產物保險股份有限公司辦理強制險理賠，其
      中傷害醫療給付共四萬九千六百六十三元、交通費用二萬
      三千元，有該公司於九十六年九月六日函覆本院可按，並
      為原告自認在卷，自應在各相關費用內扣除之。綜上，原
      告得請求被告甲○○賠償之金額為醫療費用十一萬八千四
      百五十五元、減少工作收入損失二十五萬三千四百四十元
      及精神慰撫金十五萬元，合計為五十二萬一千八百九十五
      元。從而，原告本於侵權行為之法律關係，請求被告甲○
      ○賠償五十二萬一千八百九十五元及自起訴狀繕本送達被
      告翌日即九十六年七月廿六日起至清償日止，按年息百分
      之五計算之利息之範圍，洵屬正當，均應予准許；逾此範
      圍部分，則為無理由，應予駁回。
（四）原告陳明願供據保，聲請宣告假執行，經核原告勝訴部份
      ，合於法律規定，爰分別酌定相當擔保金額宣告之，原告
      其餘假執行之聲請，因訴之駁回而失所附麗，不予准許。
（五）至原告聲請函詢一一九報案中心及彰化縣警察局彰化分局
      交通事故處理小組，查明有關原告發生車禍當日，報案者
      為何人及其地址，以便傳訊作證等語，惟查件車禍前經交
      通警察隊彰化分隊警員出具職務報告附於前述九十五年度
      偵續字第三八號偵查卷第四十四頁，內容略稱：當地大埔
      路上九如大賣場監視器無所獲，中興路里長處監視器因日
      前遭雷擊而無資料，查詢附近店家亦無成果，當日留紙條
      之路人亦找不到等語，是原告聲請調查前開證據，即無必
      要，附此敘明。
（六）本件事證已臻明確，兩造其餘攻擊、防禦方法及舉證，經
      本院審酌後，核與判決結果不生影響，自無庸逐一贅論，
      併此敘明。
六、訴訟費用負擔之依據：民事訴訟法第七十九條。
中      華      民      國  九十六  年  十  月  十一  日
                        民事第一庭  法  官  簡燕子
  附表：交通費用（金額單位：新台幣/元）
┌──┬─────┬───────────┬────┬────┐
│編號│  日  期  │      路      程      │交通工具│ 金  額 │
├──┼─────┼───────────┼────┼────┤
│ 01 │  94.07.22│ 埔市街至郵局至市場   │計程車  │    200 │
├──┼─────┼───────────┼────┼────┤
│ 02 │  94.08.07│ 埔市街至市市 │計程車  │    200 │
├──┼─────┼───────────┼────┼────┤
│ 03 │  94.08.11│ 埔市街至市場         │計程車  │    100 │
├──┼─────┼───────────┼────┼────┤
│ 04 │  94.08.16│ 埔市街至市場         │計程車  │    100 │
├──┼─────┼───────────┼────┼────┤
│ 05 │  94.08.18│ 車站3次              │計程車  │    350 │
├──┼─────┼───────────┼────┼────┤
│ 06 │  94.08.22│ 埔市街至彰基至秀傳   │計程車  │    400 │
│    │          │ 至埔市街             │        │        │
├──┼─────┼───────────┼────┼────┤
│ 07 │  94.08.23│ 車站3次              │計程車  │    350 │
├──┼─────┼───────────┼────┼────┤
│ 08 │  94.09.26│ 車站                 │計程車  │    150 │
├──┼─────┼───────────┼────┼────┤
│ 09 │  94.10.19│ 車站                 │計程車  │    120 │
├──┼─────┼───────────┼────┼────┤
│ 10 │  94.10.20│ 車站                 │計程車  │    150 │
├──┼─────┼───────────┼────┼────┤
│ 11 │  94.10.22│ 埔市街至分局         │計程車  │    150 │
│    │          │ 至埔市街             │        │        │
├──┼─────┼───────────┼────┼────┤
│ 12 │  94.10.31│ 介壽堂至車路口       │計程車  │    150 │
│    │          │ 至埔市街             │        │        │
├──┼─────┼───────────┼────┼────┤
│ 13 │  94.11.14│ 調解會               │計程車  │    100 │
├──┼─────┼───────────┼────┼────┤
│ 14 │  94.11.14│ 調解會至埔市街       │計程車  │    100 │
├──┼─────┼───────────┼────┼────┤
│ 15 │  95.01.03│ 埔市街至車站2次      │計程車  │    200 │
├──┼─────┼───────────┼────┼────┤
│ 16 │  95.01.18│ 埔市街至車站（來回） │計程車  │    200 │
├──┼─────┼───────────┼────┼────┤
│ 17 │  95.01.25│ 埔市街至車站（來回） │計程車  │    200 │
├──┼─────┼───────────┼────┼────┤
│ 18 │  95.02.08│ 埔市街至車站（來回） │計程車  │    200 │
├──┼─────┼───────────┼────┼────┤
│ 19 │  95.02.13│ 埔市街至車站（來回） │計程車  │    200 │
├──┼─────┼───────────┼────┼────┤
│ 20 │  95.02.22│ 埔市街至車站（來回） │計程車  │    200 │
├──┼─────┼───────────┼────┼────┤
│ 21 │  95.04.15│ 彰化市內             │計程車  │    100 │
├──┼─────┼───────────┼────┼────┤
│ 22 │  95.12.20│ 彰化至中壢（來回）   │ 火車   │    328 │
├──┼─────┼───────────┼────┼────┤
│ 23 │  95.12.20│ 車站（來回）         │計程車  │    200 │
├──┼─────┼───────────┼────┼────┤
│ 24 │  96.01.03│ 彰化至中壢（來回）   │ 火車   │    328 │
├──┼─────┼───────────┼────┼────┤
│ 25 │  96.01.03│ 車站（來回）         │計程車  │    200 │
├──┼─────┼───────────┼────┼────┤
│ 26 │  96.01.10│ 彰化至中壢（來回）   │ 火車   │    328 │
├──┼─────┼───────────┼────┼────┤
│ 27 │  96.01.15│ 彰化至中壢（來回）   │ 火車   │    328 │
├──┼─────┼───────────┼────┼────┤
│ 28 │  96.01.15│ 車站（來回）         │計程車  │    200 │
├──┼─────┼───────────┼────┼────┤
│ 29 │  96.01.24│ 彰化至中壢（來回）   │ 火車   │    328 │
├──┼─────┼───────────┼────┼────┤
│ 30 │  96.01.24│ 車站（來回）         │計程車  │    200 │
├──┼─────┼───────────┼────┼────┤
│ 31 │  96.01.29│ 彰化至中壢（來回）   │ 火車   │    328 │
├──┼─────┼───────────┼────┼────┤
│ 32 │  96.01.29│ 車站（來回）         │計程車  │    200 │
├──┼─────┼───────────┼────┼────┤
│ 33 │  96.02.10│ 彰化至中壢（來回）   │ 火車   │    328 │
├──┼─────┼───────────┼────┼────┤
│ 34 │  96.02.10│ 車站（來回）         │計程車  │    200 │
├──┼─────┼───────────┼────┼────┤
│ 35 │  96.02.14│ 彰化至中壢（來回）   │ 火車   │    328 │
├──┼─────┼───────────┼────┼────┤
│ 36 │  96.02.14│ 車站（來回）         │計程車  │    200 │
├──┼─────┼───────────┼────┼────┤
│ 37 │  96.02.26│ 彰化至中壢（來回）   │ 火車   │    328 │
├──┼─────┼───────────┼────┼────┤
│ 38 │  96.02.26│ 車站（來回）         │計程車  │    200 │
├──┼─────┼───────────┼────┼────┤
│ 39 │  96.03.07│ 彰化至中壢（來回）   │ 火車   │    328 │
├──┼─────┼───────────┼────┼────┤
│ 40 │  96.03.07│ 車站（來回）         │計程車  │    200 │
├──┼─────┼───────────┼────┼────┤
│ 41 │  96.03.14│ 彰化至中壢（來回）   │ 火車   │    328 │
├──┼─────┼───────────┼────┼────┤
│ 42 │  96.03.14│ 車站（來回）         │計程車  │    200 │
└──┴─────┴───────────┴────┴────┘
以上正本係照原本作成。
如對本判決上訴須於判決送達後廿日內向本院提出上訴狀。
中      華      民      國  九十六  年  十  月  十一  日
                                    書記官  林嘉賢
